臺灣臺北地方法院刑事判決
111年度審交易字第640號
公  訴  人  臺灣臺北地方檢察署檢察官
被      告  馮小明



            周興邦


上列被告等因過失傷害案件，經檢察官提起公訴（111年度偵字
第20521號），本院判決如下：
    主  文
本件公訴不受理。
    理  由
一、公訴意旨詳如附件起訴書所載。
二、按告訴乃論之罪，告訴人於第一審辯論終結前，得撤回其告
    訴；又告訴經撤回者，應諭知不受理之判決，且得不經言詞
    辯論為之，刑事訴訟法第238條第1項、第303條第3款、第30
    7條分別定有明文。
三、查被告馮小明、周興邦所涉犯刑法第284條前段之過失傷害
    罪，依同法第287條前段之規定，須告訴乃論。茲據告訴人
    周興邦、馮小明及余雲春分別具狀撤回告訴，此有刑事撤回
    告訴狀3紙在卷可憑（見本院卷第77、79、81頁），依照前
    開說明，本件爰不經言詞辯論，逕為諭知不受理之判決。
四、據上論斷，應依刑事訴訟法第303條第3款、第307條判決如
    主文。
中　　華　　民　　國　　111 　年　　11　　月　　8 　　日
　　　　　　　　　刑事第二十二庭  法  官  翁毓潔
上正本證明與原本無異。 
如不服本判決應於收受送達後20日內向本院提出上訴書狀，並應
敘述具體理由；其未敘述上訴理由者，應於上訴期間屆滿後20日
內向本院補提理由書（均須按他造當事人之人數附繕本）「切勿
逕送上級法院」。告訴人或被害人如對於本判決不服者，應具備
理由請求檢察官上訴，其上訴期間之計算係以檢察官收受判決正
本之日期為準。因疫情而遲誤不變期間，得向法院聲請回復原狀
。
                                  書記官  陽雅涵
中　　華　　民　　國　　111 　年　　11　　月　　8 　　日
附件：　
臺灣臺北地方檢察署檢察官起訴書
                                    111年度偵字第20521號
　　被　　　告　馮小明　男　66歲（民國00年00月0日生）
　　　　　　　　　　　　住○○市○○區○○路000巷00弄00                           號4樓
　　　　　　　　　　　　居臺北市○○區○○街00巷00號5樓
　　　　　　　　　　　　國民身分證統一編號：Z000000000號
　　　　　　　　周興邦　男　37歲（民國00年00月00日生）
　　　　　　　　　　　　住○○市○○區○○路0段000巷00                            號9樓
　　　　　　　　　　　　國民身分證統一編號：Z000000000號
上列被告等因過失傷害案件，已經偵查終結，認應該提起公訴，
茲將犯罪事實及證據並所犯法條分敘如下：
　　    犯罪事實
一、馮小明（就余雲春所受傷害部分，未據告訴）於民國111年1
    月15日下午4時35分許，騎乘車牌號碼000-000號普通重型機
    車搭載余雲春沿臺北市中正區汀州路1段131巷自東往西方向
    行駛，途經汀州路1段131巷口時，原應注意轉彎車應讓直行
    車先行，且遇突發狀況必須減速外，不得任意於車道中暫停
    ，馮小明為左轉轉入汀州路，竟疏未注意於此，而暫停在汀
    州路1段南往北方向車道上，適周興邦騎乘車牌號碼000-000
    0號普通重型機車，沿汀州路1段自南往北方向行駛，途經上
    開路口時，本應注意車前狀況，並隨時採取必要之安全措施
    ，亦疏未注意前方車道上暫停之馮小明之機車即貿然前行，
    周興邦遂亦煞車不及，致自左方撞擊馮小明騎乘之上開機車
    ，周興邦因而受有左膝擦挫傷腫痛、左膝挫瘀傷併大面積皮
    下血腫之傷害；馮小明則受有下巴、前額、左側膝部、右側
    小腿多處擦挫傷、右小腿皮下瘀血腫脹及前胸壁挫傷、等傷
    害，余雲春亦因此受有左側外傷性髖關節唇軟骨破裂併髖臼
    關節壓迫症候群及關節面軟骨嚴重磨損、左側膝左側髖部挫
    傷與關節炎、上下唇、雙側手肘、左側髖部、雙側膝部多處
    擦傷等傷害。
二、案經馮小明、周興邦、余雲春訴由臺北市政府警察局中正第
    二分局報告偵辦。
　　　　證據並所犯法條
一、證據清單及待證事實：
編號 證據名稱 待證事實 1 被告馮小明之供述 被告坦承騎乘機車準備左轉而停等在車道上時，與告訴人周興邦騎乘之機車發生碰撞，告訴人周興邦、余雲春及被告馮小明均有因此受傷之事實。 2 被告周興邦之供述 被告周興邦騎乘機車直行與告訴人馮小明騎乘之機車發生碰撞，被告周興邦、告訴人馮小明、余雲春等人均因此成傷之事實。 3 告訴人余雲春之指訴 告訴人余雲春乘坐被告馮小明騎乘之機車，遭被告騎乘之機車撞擊，因而倒地受傷之事實。受告訴人有左側外傷性髖關節唇軟骨破裂併髖臼關節壓迫症候群及關節面軟骨嚴重磨損、左側膝左側髖部挫傷與關節炎、上下唇、雙側手肘、左側髖部、雙側膝部多處擦傷等傷害之事實。  臺北市立聯合醫院（仁愛、和平院區）、衛生福利部雙核醫院、長庚醫院、達仁診所診斷證明書 告訴人周興邦因本案而受有左膝擦挫傷腫痛、左膝挫瘀傷併大面積皮下血腫之傷害；告訴人馮小明則受有下巴、前額、左側膝部、右側小腿多處擦挫傷、右小腿皮下瘀血腫脹及前胸壁挫傷、等傷害，告訴人余雲春亦因此受有左側外傷性髖關節唇軟骨破裂併髖臼關節壓迫症候群及關節面軟骨嚴重磨損、左側膝左側髖部挫傷與關節炎、上下唇、雙側手肘、左側髖部、雙側膝部多處擦傷等傷害之事實。 4 道路交通事故現場圖、道路交通事故調查報告表（一）、（二）各1份及現場照片、道路交通事故初步分析研判表 本案車禍事故之現場狀況。 5 現場監視錄影畫面檔案 本案事發之經過。 
二、核被告馮小明、周興邦所為，均係犯刑法第284條前段之過
    失傷害罪嫌。被告周興邦以1過失行為致告訴人馮小明、余
    雲春2人成傷，為想像競合犯，請依刑法第55條規定，從一
    重處斷。
三、依刑事訴訟法第251條第1項提起公訴。
　此　致
臺灣臺北地方法院
中　　華　　民　　國　 111　　年　　7 　　月　　31　　日
　　　　　　　　　　　　　　　檢　察　官  洪敏超
本件正本證明與原本無異　
中　　華　　民　　國　　111 　年　　8 　　月　　11 　日
                              書  記  官  李思靜
附錄本案所犯法條全文  
中華民國刑法第284條
因過失傷害人者，處 1 年以下有期徒刑、拘役或 10 萬元以下
罰金；致重傷者，處 3 年以下有期徒刑、拘役或 30 萬元以下
罰金。